【裁判字號】    89,上易,1840
【裁判日期】    890602
【裁判案由】    妨害名譽
【裁判全文】
臺灣高等法院臺中分院刑事判決                  八十九年度上易字第一八四號
    上訴人  臺灣台中地方法院檢察署檢察官
    被  告  甲○○
右上訴人因被告妨害名譽案件，不服臺灣臺中地方法院中華民國八十九年六月二日第
一審判決（民國八十八年度易字第二九六０號，起訴案號：臺灣臺中地方法院檢察署
民國八十八年度偵字第一三八四０號），提起上訴，本院判決如左：
    主  文
原判決撤銷。
甲○○公然侮辱人，處拘役貳拾日，如易科罰金，以參佰元折算壹日。
    事  實
一、甲○○因土地繼承及土地贈與等問題，而與乙○○時起爭執，彼等二人於民國八
    十八年四月三十日上午十一時十分許，在台中縣東勢鎮○○街二四九號前發生爭
    吵，詎甲○○竟在上址以客家語及台語公然以「幹你娘、老雞巴」等語，辱罵乙
    ○○。
二、案經乙○○告訴由臺灣臺中地方法院檢察署檢察官偵查起訴。
    理  由
一、訊據被告甲○○對於右開時、地與告訴人乙○○發生爭執乙節，固所是認，但弗
    承有公然侮辱之犯行，辯稱：伊並未於八十八年四月三十日上午在右址辱罵告訴
    人云云；然查右揭事實，業據告訴人迭於偵審中堅指不移；次查被告與告訴人二
    家人彼此間，因土地繼承及土地贈與問題而迭有爭訟，此有台灣台中地方法院檢
    察署檢察官簡易判決處刑聲請書、台灣台中地方法院八十七年度易字第四八九九
    號刑事判決、本院八十八年度上易字第五０五號刑事判決等件影本存卷可稽，稽
    諸被告於偵查中亦供承告訴人有於前開時、地持電池丟其母親等情，足見彼等應
    確有於右述時、地發生爭執，則告訴人指陳被告於前列時、地公然侮辱人，應可
    採信，是被告所辯，當係圖卸刑責之詞，尚難憑信；此外，尚有告訴人所提之錄
    音帶及譯文在卷可佐，並有檢察官當庭勘驗錄音帶之筆錄存卷可參，從而事證明
    確，被告犯行洵堪認定，應予依法論科。
二、核被告所為，係犯刑法第三百零九條第一項之公然侮辱罪。查被告雖於八十七年
    九月二十二日上午另出言侮辱告訴人而涉犯公然侮辱之罪嫌，但與本件相距已逾
    七月之久，犯罪時間並非緊接，且如被告所稱，八十八年四月三十日上午十一時
    十分許，係因告訴人持電池丟其母親始起爭執，顯然兩者間並非基於概括之犯意
    反覆而為，應係另行起意，自無庸疑。詎原審法院未察，竟認本件之犯罪事實與
    被告另涉之公然侮辱犯行具有連續犯之關係而逕為諭知不受理之判決，自有未妥
    。上訴人即檢察官執此憑以指摘原判決不當，為有理由，應由本院將原判決予以
    撤銷改判。查被告於犯罪後，弗承犯行，態度非佳，爰併審酌被告與告訴人間，
    因土地繼承糾紛，未顧念家族和諧，倫常親情，迭生爭執，並出言侮辱等一切情
    狀，量處拘役貳拾日，並諭知如易科罰金之折算標準，以示懲儆。
三、據上論斷，應依刑事訴訟法第三百六十九條第一項前段、第三百六十四條、第二
    百九十九條第一項前段，刑法第三百零九條第一項、第四十一條，罰金罰鍰提高
    標準條例第一條前段、第二條前段判決如主文。
本案經檢察官丙○○到庭執行職務。
中      華      民      國    八十九      年      九      月    七      日
                              臺灣高等法院臺中分院刑事第十庭
                                    審判長法  官  林  照  明
                                          法  官  蕭  廣  政
                                          法  官  李  寶  堂
右正本證明與原本無異。
不得上訴。
                              書記官  蕭  玉  真
中      華      民      國    八十九      年      九      月     八     日
附錄：
刑法第三百零九條第一項：
公然侮辱人者，處拘役或三百元以下罰金。
                                                                        Ｋ


司法院資訊處製作；財團法人民間司法改革基金會備份。
